臺灣高等法院臺南分院刑事判決　　　　　　　　九十三年度上易字第四七七號　Ａ
　　　上　訴　人　臺灣台南地方法院檢察署檢察官
　　　被　　　告　乙　○　○
右上訴人因被告違反家庭暴力防治法案件，不服臺灣台南地方法院九十三年度易字第
五一七號中華民國九十三年八月四日第一審判決（起訴案號：臺灣台南地方法院檢察
署九十三年度偵字第五九三五、六○三五號），提起上訴，本院判決如左：
      主      文
原判決撤銷。
乙○○連續違反家庭暴力防治法第十三條第二項第二款、第四款所為禁止直接或間接
騷擾行為、命遠離住所之裁定，處有期徒刑參月，如易科罰金，以新台幣玖佰元即銀
元佰元折算壹日。
      事      實
一、乙○○係甲○○之弟，二人間具有家庭暴力防治法第三條第四款所定之家庭成員
    關係。乙○○前經原審法院依家庭暴力防治法第十三條規定，於民國（下同）九
    十三年五月十七日，以九十三年度家護字第一七七號通常保護令裁定令其於一年
    內不得對甲○○及其妻王曾素真等人實施身體或精神上不法侵害之行為，不得直
    接或間接對甲○○等為騷擾、通話之聯絡行為，應遠離甲○○、王曾素真位於台
    南縣新市鄉○○村○○路二六八巷十二弄二號之住居所至少一百公尺。詎乙○○
    於收受上開保護令後，竟基於違反保護令之概括犯意，於九十三年五月二十五日
    清晨四時五十分許，至上開甲○○住處按電鈴及丟擲石頭，對甲○○為騷擾及接
    近住居所之行為；乙○○又於同年月二十九日零時三十五分許，再次前往上開處
    所按電鈴及丟擲石頭，而違反原審所為上開保護令裁定。又承上揭違反保護令之
    概括犯意，於九十三年六月十六日晚上九時十分許，以其所騎乘之重機車，阻擋
    甲○○駕駛搭載王曾素貞之車號五三九六－ＧＬ號自小客車，對甲○○、王曾素
    貞為騷擾之行為；復於九十三年七月二十五日零晨一時及晚上八時許、同年八月
    十一日上午六時、同年八月十五日晚上八時三十五分許，多次前往甲○○、王曾
    素貞台南縣新市鄉○○村○○路二六八巷十二弄二號之住處及周圍一百公尺以內
    附近，或按電鈴及丟擲石頭、或要醫藥費等為騷擾行為，違反上開保護令裁定。
二、案經被害人甲○○訴由臺南縣警察局善化分局報請台灣台南地方法院檢察署檢察
    官偵查起訴。
      理      由
一、被告乙○○對於右揭事實已於警訊、原審偵審及本院審理時均供承不諱，核與告
    訴人甲○○於警訊、原審及本院指訴情節相符，並有上開民事通常保護令、送達
    證書各一紙及現場照片四張在卷可稽。本件事證明確，被告犯行堪予認定。
二、按兄弟係屬四親等內旁系血親之家庭成員，而家庭成員間實施身體或精神上不法
    侵害行為者，均屬家庭暴力，又家庭成員間故意實施家庭暴力行為，而成立其他
    法律所規定之犯罪，即成立家庭暴力罪，再按所稱騷擾者，謂任何打擾、警告、
    嘲弄或辱罵他人之言語、動作或製造使人心生畏怖情境之行為，家庭暴力防治法
    第三條第四款、第二條第一、二、三項分別定有明文。查被告係告訴人所聲請依
    家庭暴力防治法核發保護令之相對人。其於收受並被執行保護令後，違反原審法
    院依該法第十三條第二項第二、四款所定禁止規定，核其所為係犯家庭暴力防治
    法第五十條第二、四款之違反保護令罪。其先後多次犯行，時間緊接，犯罪基本
    構成要件相同，顯均係基於概括之犯意反覆為之，應依連續犯之規定論以一罪並
    加重其刑。公訴人雖僅就於九十三年五月二十五日以前之犯罪行為起訴，餘者未
    於起訴書中及，但連續犯為裁判上一罪，檢察官就犯罪事實一部起訴，依刑事
    訴訟法第二百六十七條規定，其效力及於全部，法院自屬有權一併審理。又其一
    行為，同時騷擾甲○○、王曾素貞二人，係一行為觸犯數罪名，屬想像競合犯，
    應從一重處斷。
三、原審以被告罪證明確，因予論處罪刑，雖非無見。惟查，（一）原判決對於未於
    起訴書中及而為起訴效力所及之對於被害人甲○○、王曾素貞被騷擾部分，未
    及審酌，自有未洽。（二）被告同時騷擾甲○○、王曾素貞二人，係一行為觸犯
    數罪名，屬想像競合犯，應從一重處斷，原審漏未敘述，仍有疏誤。檢察官上訴
    意旨，指摘原判決不當，為有可取，原判決既有前述可議之處，即屬無可維持，
    應由本院撤銷改判，爰審酌被告犯罪之動機、目的、手段，及其素行不佳、生活
    狀況、智識程度、被害人所受損失，於保外就醫期間，不知控制自我情緒，每因
    細故即前往告訴人家中騷擾，九十年間方因相同案件經原審判處拘役三十日，屢
    不知悔改，然考量其犯後坦承犯行態度尚佳等一切情狀，量處如主文第二項所示
    之刑，並諭知易科罰金之折算標準。
據上論斷，應依刑事訴訟法第三百六十九條第一項前段、第三百六十四條、第二百九
十九條第一項前段，家庭暴力防治法第五十條第二、四款，刑法第五十五條、第五十
六條、第十一條前段、第四十一條第一項前段，罰金罰鍰提高標準條例第二條，現行
法規所定貨幣單位折算新台幣條例第二條，判決如主文。
本案經檢察官邱克斌到庭執行職務。
中    華    民    國      九十三      年      十二      月      二      日
                                  臺灣高等法院臺南分院刑事第二庭
          審判長法官  葉    居    正
                                            法官  莊    俊    華
                                            法官  林    勝    木
右正本證明與原本無異。
不得上訴。
                                      法院書記官  吳    秋    賢
中    華    民    國      九十三      年      十二      月     三       日
附錄法條：
家庭暴力防治法第五十條第二款、第四款：
違反法院依第十三條、第十五條所為之下列裁定者，為本法所稱之違反保護令罪，處
三年以下有期徒刑、拘役或科或併科新台幣十萬元以下罰金︰
二、禁止直接或間接騷擾、接觸、通話或其他連絡行為。
四、遠離住居所、工作場所、學校或其他特定場所。
